臺灣高等法院臺中分院刑事裁定　　　　 96年度交抗字第969號
抗　告　人　甲○○
即受處分人
上列抗告人因違反道路交通管理處罰條例案件，不服臺灣臺中地
方法院交通法庭中華民國96年9月26日裁定（96年度交聲字第667
號），提起抗告，本院裁定如下：
    主  文
抗告駁回。
    理  由
一、本件原處分機關交通部公路總局臺中區監理所臺中市監理站
    係以：受處分人甲○○於民國（下同）96年4月24日18時00
    分許，未依規定將所騎乘之MEF-257號重型機車放置於停車
    格內，而逕停於台北縣板橋市○○路○段52號前（即台北縣
    政府警察局板橋分局門口）之違規行為，爰依道路交通管理
    處罰條例第56條第1項第9款規定，裁處罰鍰新台幣（下同）
    600元整。
二、抗告意旨略以：(一)板橋分局所長所言不實。(二)其當天因公臨
    停時間為96年4月24日16時，惟舉發違規時間之記載卻是96
    年4月24日18時。(三)原審僅聽信證人紀澤民片面之詞。(四)96
    年4月24日18時違停車輛是N68-290號警用機車，卻誤認是伊
    所騎乘，因舉發通知單上車牌號碼欄有改寫。(五)證人紀澤民
    有關N68-290號警用機車當天係因公臨停之證述為不實，且
    該N68-290號警用機車於96年4月24、25、26日連續三日違停
    均未被舉發，享有特權，並請調閱分局門口前監視器以證其
    說。(六)法律之前人人平等，使用不同標準決定是否舉發，對
    伊不公平，為此聲請撤銷原裁定云云。
三、經查，舉發巡佐即證人紀澤民係針對警用機車違規停放之行
    為加以舉發，而舉發人即證人紀澤民及被舉發人即本件抗告
    人均為台北縣警察局板橋分局員警，彼此間既無任何怨隙，
    證人紀澤民於原審訊問時復具結作證，如有虛偽陳述，依法
    須負偽證刑責，實難認證人紀澤民有甘冒偽證刑責的風險，
    而故意誣陷抗告人之動機及必要性。且證人紀澤民對於本件
    舉發通知單上違規停放車輛之車牌號碼有更正一事，於原審
    訊問時業已述明：舉發通知單上原記載違規車輛為車牌號碼
    N68-290號機車，係因該機車違規停放在分局門口，後來經
    瞭解，係同事返所拿車禍測繪工具處理車禍，將之暫停在分
    局門口，因是公務關係，所以沒有舉發，後來回到裁決室，
    又發現車牌號碼MEF-257號重型機車亦停放在裁決室門口，
    因該地方是供民眾繳納罰款所用，依規定不能停車，且伊欲
    開單舉發時，有問受處分人車牌號碼MEF-257號重型機車是
    否其停放在裁決室門口，主管王立德亦有問受處分人，經受
    處分人承認是其放在裁決室門口，始開單舉發違規，並更改
    原舉發N68-290號違規通知書上之車牌號碼為MEF-257號等情
    ，本件抗告人既不否認有違規停放警用機車一事，雖辯稱係
    為接民眾電話之因素而不得不臨時將機車停放在停車格外云
    云，然抗告人違規停車是否基於處理公務，既未舉證證明，
    且上開辯詞如係屬實，何以遭同僚開立罰單時未即時告知原
    委並釋明上開事由，事後方以N68-290號警用機車有違規停
    放情況卻未遭舉發，有失公平為由，提出申訴，上開所辯係
    基於公務而違規停車云云，尚難採信為真正。且本件其他警
    用機車有無違規停放事由，與抗告人有無本件違規停放事由
    無涉，非可以其他警用機車使用人亦有違規情事未遭舉發，
    據以為抗告人不應受罰之認定。此外，抗告人請求調閱監視
    錄影畫面以證明抗告人於舉發時點並無違規停放情事及有無
    其他警用機車違規停放部分，因證人紀澤民業於原審訊問時
    已具結證稱：違規停車的地方沒有監視器（見96年度交聲字
    第667號卷第20頁），且抗告人復無法提出其他積極證據以
    實其說，僅空言指摘相關人士所述不實，原舉發不當云云，
    自難憑採。準此，本件原審已詳述認定抗告人違規事實之理
    由與證據，並說明原處分於法有據，而駁回抗告人之異議，
    核其認事用法，均無違誤，本件抗告為無理由，應予駁回。
四、據上論結，應依道路交通案件處理辦法第26條，刑事訴訟法
    第412條，裁定如主文。
中　　華　　民　　國　　96　　年　　11　　月　 8　　日
            刑事第六庭    審判長法  官  李  文  雄
                                法  官  邱  顯  祥
                                法  官  林  靜  芬
上列正本證明與原本無異。
不得再抗告。
                                書記官  陳  秀  真
中　　華　　民　　國　　96　　年　　11　　月　 8　　日
